臺灣屏東地方法院刑事判決　　　　　　　96年度訴字第1104號
公　訴　人　臺灣屏東地方法院檢察署檢察官
被　　　告　甲○○
上列被告因違反毒品危害防制條例案件，經檢察官提起公訴（96
年度毒偵字第1594號）及追加起訴（96年度毒偵字第1890號），
嗣被告於本院準備程序進行中先就被訴事實為有罪之陳述，本院
告知被告簡式審判程序之旨，並聽取當事人之意見後，裁定改由
受命法官獨任依簡式審判程序審理，判決如下：
    主  文
甲○○施用第一級毒品，處有期徒刑壹年；又施用第二級毒品，
處有期徒刑肆月；又施用第一級毒品，處有期徒刑壹年；又施用
第二級毒品，處有期徒刑肆月。應執行有期徒刑貳年陸月。
    事  實
一、甲○○前因施用毒品案件，經本院以87年度毒聲字第709 號
    裁定送觀察、勒戒後，經評定有繼續施用毒品之傾向，又經
    本院以87年度毒聲字第920 號裁定令入戒治處所施以強制戒
    治，因戒治成效良好，由本院以88年度毒聲字第635 號裁定
    停止戒治付保護管束，至民國88年11月13日保護管束期滿，
    以執行完畢論，並由臺灣屏東地方法院檢察署檢察官於88年
    11月25日以88年度戒毒偵字第139 號為不起訴處分確定；又
    於89年間，因施用毒品案件，經本院以89年度易字第1173號
    判決判處應執行有期徒刑1 年10月，緩刑5 年確定（嗣經本
    院以92年度撤緩字第51號裁定撤銷緩刑），於91年間，因施
    用毒品案件，經臺灣屏東地方法院檢察署檢察官提起公訴並
    聲請強制戒治，強制戒治部分，於93年1 月9 日因法律修正
    報結，刑責部分，則經本院以91年度訴字第778 號判決處應
    執行有期徒刑1 年確定，復於93年間，因施用毒品案件，經
    本院以93年度訴字第355 號判決處應執行有期徒刑10月確定
    ，上開各罪接續執行，於95年10月25日因縮短刑期假釋出監
    ，所餘刑期付保護管束，嗣經撤銷假釋，尚餘殘刑9 月4 日
    ，而於96年7 月13日入監執行，嗣因本院於96年7 月16日以
    96年度聲減字第714 號裁定減刑，於96年7 月19日執行完畢
    出監（均不構成累犯）。
二、詎甲○○仍未戒絕毒品，明知海洛因及甲基安非他命分別經
    公告列為毒品危害防制條例第2 條第2 項第1 、2 款之第一
    級、第二級毒品，不得非法持有、施用，竟仍基於施用第一
    級毒品海洛因及第二級毒品甲基安非他命之犯意，於前開假
    釋期間內之96年7 月11日下午2 時許，在屏東縣萬丹鄉崙頂
    村之高屏溪堤防處，以將甲基安非他命置於玻璃球吸食器內
    燒烤成煙霧吸食之方式，施用第二級毒品甲基安非他命1 次
    ，又於同年月13日中午12時許，在其位於屏東縣萬丹鄉○○
    村○○路577 號之住處內，以將海洛因置入注射針筒內摻水
    稀釋後，注射靜脈血管之方式，施用第一級毒品海洛因1 次
    ，嗣於96年7 月13日下午4 時30分許，在其上開住處前，因
    形跡可疑，為警盤查，並徵得其同意採集其尿液檢體送檢驗
    ，結果呈嗎啡及甲基安非他命陽性反應。其又於96年8 月13
    日中午12時許，在其上開住處房間內，以同一方式，分別施
    用第一級毒品海洛因及第二級毒品甲基安非他命各1 次，嗣
    於96年8 月16日下午4 時10分許，因其另涉嫌竊盜案件，在
    屏東縣警察局接受調查時，坦承上情，並同意警方採集其尿
    液檢體送檢驗，而查知上情。
三、案分經屏東縣警察局及屏東縣警察局屏東分局報告臺灣屏東
    地方法院檢察署檢察官偵查起訴。
    理  由
一、本案被告所犯違反毒品危害防制條例案件，均非法定刑為死
    刑、無期徒刑或最輕本刑3 年以上有期徒刑之罪，亦非高等
    法院管轄第一審之案件，而被告於本院準備程序中就被訴事
    實為有罪之陳述，本院合議庭乃裁定由受命法官獨任進行簡
    式審判程序。又簡式審判程序之證據調查，依刑事訴訟法第
    273 條之2 規定，不受同法第159 條第1 項審判外陳述排除
    之限制，再被告對於卷內之各項證據，亦不爭執證據能力，
    故卷內所列之各項證據，自得作為證據，先予敘明。
二、上揭事實，業據被告坦承不諱，其於96年7 月13日下午4 時
    30分許為警所採集之尿液檢體，經送請正修科技大學超微量
    研究科技中心以酵素免疫分析法及氣相層析質譜儀法檢驗，
    結果呈嗎啡及甲基安非他命陽性反應，有該中心96年8 月3
    日編號R00-0000-000號檢驗報告1 份在卷足憑，另其於96年
    8 月16日下午4 時10分許為警採集之尿液檢體，經送請同機
    關以前述方法鑑定，尿液亦呈嗎啡陽性反應，且其尿液檢測
    出甲基安非他命含量3639 ng/ml，高於最低可定量濃度200
    ng/ml 之數值，安非他命含量125ng/ml，高於最低可定量濃
    度40ng/ml 之數值等情，有正修科技大學超微量研究科技中
    心96年8 月31日編號R00-0000-000號檢驗報告1 紙在卷可佐
    ，依行政院衛生署於92年12月24日公告之「濫用藥物尿液檢
    驗作業準則」第20條規定，司法案件之濫用藥物尿液，必要
    時得採最低可定量濃度為閾值，有行政院衛生署管制藥品管
    理局93年7 月22日管檢字第0930006615號函、法務部法醫研
    究所93年7 月21日法醫毒字第0930002471號函文各1 紙在卷
    可參，被告尿液中甲基安非他命及安非他命含量在最低可定
    量濃度之上，應可確認其尿液中確有甲基安非他命成分存在
    ，被告前開自白顯與事實相符。又按毒品危害防制條例於92
    年7 月9 日修正公布，其中第20條、第23條將施用毒品之刑
    事處遇程序，區分為「初犯」、「5 年內再犯」、「5 年後
    再犯」，而依立法理由觀之，僅限於「初犯」、「5 年後再
    犯」，始應先經觀察、勒戒或強制戒治程序，倘被告於5 年
    內已再犯，經依法追訴處罰，縱其第3 次（或第3 次以上）
    再度施用毒品之時間，在初犯經觀察、勒戒或強制戒治執行
    完畢釋放5 年以後，已不合於「5 年後再犯」之規定，且因
    已於「5 年內再犯」，顯見其再犯率甚高，原實施觀察、勒
    戒或強制戒治，已無法收其實效，即應依該條例第10條處罰
    ，最高法院95年5 月9 日95年度第7 次刑事庭會議決議可資
    參照。查被告前因施用毒品案件，經本院以87年度毒聲字第
    709 號裁定送觀察、勒戒後，認有繼續施用毒品之傾向，又
    經本院以87年度毒聲字第920 號裁定令入戒治處所施以強制
    戒治，因戒治成效良好，又經本院以88年度毒聲字第635 號
    裁定停止戒治，所餘期間付保護管束，至88年11月13日保護
    管束期滿，以執行完畢論，並由臺灣屏東地方法院檢察署檢
    察官於88年11月25日以88年度戒毒偵字第139 號為不起訴處
    分確定，又於89年間，因施用毒品案件，經本院以89 年 度
    易字第1173號判決判處應執行有期徒刑1 年10月，緩刑5 年
    確定（嗣經本院以92年度撤緩字第51號裁定撤銷緩刑），於
    91年間，因施用毒品案件，經臺灣屏東地方法院檢察署檢察
    官提起公訴並聲請強制戒治，強制戒治部分，於93年1 月9
    日因法律修正而報結，刑責部分，則經本院以91年度訴字第
    778 號判決處應執行有期徒刑1 年確定，復於93年間，因施
    用毒品案件，經本院以93年度訴字第355 號判決處應執行有
    期徒刑10月確定之事實，有臺灣屏東地方法院檢察署刑案資
    料查註紀錄表、臺灣高等法院被告全國前案紀錄表各1 份在
    卷可按，被告既已於強制戒治執行完畢後5 年內再犯施用毒
    品案件，並經法院論罪科刑，即非屬前述「5 年後再犯」之
    情形，檢察官自應依法追訴。從而，本件事證明確，被告犯
    行洵堪認定，應依法論科。
三、查海洛因、甲基安非他命分屬毒品危害防制條例第2 條第2
    項第1 款、第2 款所規定之第一級毒品及第二級毒品。是核
    被告所為，分別係犯毒品危害防制條例第10條第1 項施用第
    一級毒品及同條第2 項之施用第二級毒品罪。其持有毒品復
    進而施用，持有毒品之低度行為，各為施用毒品之高度行為
    所吸收，不另論罪。又被告所犯上開4 罪，犯意個別，行為
    互殊，應予分論併罰。爰審酌被告多次施用第一、二級毒品
    ，足以戕害其身心，滋生其他犯罪，且前已有多次施用毒品
    前科、素行不良（參見卷附臺灣高等法院被告前案紀錄表之
    記載），惟犯後坦承犯行，施用毒品行為於本質上係屬自我
    戕害行為，反社會性之程度尚屬較低等一切情狀，各量處如
    主文所示之刑，並定其應執行刑。
據上論斷，應依刑事訴訟法第273 條之1 第1 項、第299 條第1
項前段，毒品危害防制條例第10條第1 項、第2 項，刑法第11條
前段、第51條第5 款，判決如主文。
本案經檢察官乙○○到庭執行職務。
中    華     民     國    96   年    11    月    21   日
                    刑事第五庭   法  官  陳秀慧
以上正本證明與原本無異。
如不服本判決應於收受本判決送達後10日內向本院提出上訴書狀
，其未敘述上訴理由者，並得於提起上訴後10日內向本院補提理
由書狀（均須按他造當事人之人數附繕本）「切勿逕送上級法院
」。
中　　華　　民　　國　　96　　年　　11　　月　　21　　日
                                 書記官  溫訓暖
附錄本判決論罪科刑法條：
毒品危害防制條例第10條第1、2項：
施用第一級毒品者，處6月以上5年以下有期徒刑。
施用第二級毒品者，處 3 年以下有期徒刑。
